【裁判字號】    95,訴,1738
【裁判日期】    950630
【裁判案由】    毒品危害防制條例
【裁判全文】
臺灣板橋地方法院刑事判決              95年度訴字第1738號
公  訴  人  臺灣板橋地方法院檢察署檢察官
被      告  甲○○
                    案現於臺灣桃園監獄執行中）
上列被告因違反毒品危害防制條例案件，經檢察官提起公訴（95
年度毒偵字第2914號），被告於準備程序中為有罪之陳述，經本
院合議庭裁定由受命法官進行簡式審判程序獨任審理，本院判決
如下：
    主  文
甲○○施用第一級毒品，累犯，處有期徒捌月。
    事  實
一、甲○○曾於民國八十八年間，因偽造文書案件，經本院以八
    十八年易字第一○○一號判處有期徒刑二年六月，經上訴後
    ，由臺灣高等法院於八十九年三月十日以八十八年上訴字第
    四七一○號判處有期徒刑二年六月確定，並於九十二年十月
    一日縮刑期滿執行完畢。再於九十三年間，因竊盜案件，經
    本院於九十四年五月三日以九十三年易字第七八九號判處有
    期徒刑六月確定，並於九十五年三月二十二日因易科罰金執
    行完畢。又於九十三年間，因施用毒品案件，經臺灣桃園地
    方法院以九十三年毒聲字第一四六五號裁定送觀察、勒戒後
    ，認有繼續施用毒品之傾向，再由該院以九十四年毒聲字第
    一一○二號裁定令入戒治處所施以強制戒治，並於九十五年
    二月十七日戒治期滿，由臺灣桃園地方法院檢察署檢察官於
    九十五年三月十日以九十五年度戒毒偵字第六九號為不起訴
    處分確定。詎其仍不知悔改，竟基於施用第一級毒品海洛因
    及第二級毒品甲基安非他命（起訴書誤載為「安非他命」）
    之犯意，於前揭強制戒治完畢釋放後五年內，即於九十五年
    四月八日晚上某時許，在臺北縣鶯歌鎮○○路一八○號三樓
    租屋處，以將海洛因、甲基安非他命一起放在玻璃球內燒烤
    產生煙霧之方式，施用第一級毒品海洛因、第二級毒品甲基
    安非他命一次。嗣於九十五年四月九日晚上十時五十分許，
    在臺北縣鶯歌鎮○○○路一五五之四號六樓之三為警查獲。
二、案經臺北縣政府警察局汐止分局移送臺灣板橋地方法院檢察
    署檢察官偵查起訴。
    理  由
一、按除被告所犯為死刑、無期徒刑、最輕本刑為三年以上有期
    徒刑之罪或高等法院管轄第一審案件者外，於第一次審判期
    日前之準備程序進行中，被告先就被訴事實為有罪之陳述時
    ，審判長得告知被告簡式審判程序之旨，並聽取當事人、代
    理人、辯護人及輔佐人之意見後，裁定進行簡式審判程序，
    刑事訴訟法第二百七十三條之一第一項定有明文。經核本件
    被告甲○○所犯係死刑、無期徒刑、最輕本刑為三年以上有
    期徒刑以外之罪，其於準備程序中就被訴事實為有罪之陳述
    ，經法官告知簡式審判程序之旨，並聽取公訴人及被告之意
    見後，本院合議庭認宜進行簡式審判程序，爰依首揭規定合
    議裁定由受命法官獨任進行簡式審判程序，合先敘明。
二、上揭事實，業據被告甲○○於本院審理時坦承不諱（見本院
    卷第三六頁），且其於上揭時地為警查獲時所採取之尿液，
    經送請台灣檢驗科技股份有限公司檢驗結果，甲基安非他命
    、鴉片類均呈陽性反應，有該公司九十五年四月二十五日報
    告編號CH/2006/40648 號濫用藥物尿液檢驗報告一紙附卷可
    稽，足徵被告前開自白與事實相符，應堪採信。另查人體施
    用甲基安非他命後，其主要代謝物中，未改變型態之甲基安
    非他命占施用劑量達百分之四三，安非他命則約為百分之五
    ；人體若係施用安非他命後，主要代謝物中則有未改變型態
    之安非他命，但無甲基安非他命，此經法務部調查局以九十
    三年五月四日調科壹字第09362413980 號函釋明在案。足見
    人體若施用安非他命，其尿液代謝物不可能出現甲基安非他
    命，惟人體若施用甲基安非他命，其尿液代謝物除主要有甲
    基安非他命外，亦可能有少量之安非他命。是本件被告之尿
    液除呈現較少量之安非他命陽性反應外，主要係呈現甲基安
    非他命之陽性反應，依上開函示，被告自不可能係施用安非
    他命，而應係施用甲基安非他命。公訴意旨認被告係施用安
    非他命，顯係誤解，附此敘明。又被告曾於九十三年間，因
    施用毒品案件，經臺灣桃園地方法院以九十三年毒聲字第一
    四六五號裁定送觀察、勒戒後，認有繼續施用毒品之傾向，
    再由該院以九十四年毒聲字第一一○二號裁定令入戒治處所
    施以強制戒治，並於九十五年二月十七日戒治期滿，由臺灣
    桃園地方法院檢察署檢察官於九十五年三月十日以九十五年
    度戒毒偵字第六九號為不起訴處分確定，有臺灣高等法院被
    告前案紀錄表及前揭不起訴處分書各一件附卷可憑，是被告
    顯係於強制戒治期滿後五年以內再施用第一級毒品海洛因、
    第二級毒品甲基安非他命。本件事證明確，被告上開犯行洵
    堪認定。
三、查海洛因、甲基安非他命分別係毒品危害防制條例第二條第
    二項所稱之第一級毒品、第二級毒品，不得持有、施用，被
    告竟分別持之以施用，核其所為，係犯毒品危害防制條例第
    十條第一項之施用第一級毒品罪、同條例第十條第二項之施
    用第二級毒品罪。其持有海洛因、甲基安非他命後，進而施
    用，其持有海洛因、甲基安非他命行為應被其施用之行為所
    吸收，均不另論罪。被告將海洛因、甲基安非他命放在一起
    同時施用，係以一行為觸犯上開二罪名，為想像競合犯，依
    刑法第五十五條之規定，應從較重之毒品危害防制條例第十
    條第一項之施用第一級毒品罪處斷。末查被告曾於八十八年
    間，因偽造文書案件，經本院以八十八年易字第一○○一號
    判處有期徒刑二年六月，經上訴後，由臺灣高等法院於八十
    九年三月十日以八十八年上訴字第四七一○號判處有期徒刑
    二年六月確定，並於九十二年十月一日縮刑期滿執行完畢。
    再於九十三年間，因竊盜案件，經本院於九十四年五月三日
    以九十三年易字第七八九號判處有期徒刑六月確定，並於九
    十五年三月二十二日因易科罰金執行完畢，有臺灣高等法院
    被告前案紀錄表一件在卷可憑，其於五年之內，再犯本件最
    重本刑為有期徒刑以上之罪，為累犯，應依刑法第四十七條
    之規定加重其刑。審酌被告有犯罪前科，已如前述，素行非
    佳，再經強制戒治後仍犯相同罪行，顯見意志不堅，惟念其
    犯罪係戕害自身，尚未害及他人，所犯情節非重，及犯罪後
    承認犯行，態度尚可等一切情狀，爰量處如主文所示之刑。
    至被告於上開時地為警查獲時，扣得之海洛因六包（毛重計
    四點五公克）、注射針筒六支、吸管二支及分裝空袋一百十
    個等物，並非被告所有，且非供被告施用第一級毒品海洛因
    、第二級毒品甲基安非他命之用，迭據被告於警詢及偵審中
    陳明在卷，是該等扣案物品，檢察官雖聲請本院併予宣告沒
    收，本院仍認不予以沒收，附此敘明。
據上論斷，應依刑事訴訟法第二百七十三條之一第一項、第二百
九十九條第一項前段，毒品危害防制條例第十條第一項、第二項
，刑法第十一條前段、第五十五條、第四十七條，判決如主文。
本案經檢察官林俊儀到庭執行職務。
中    華    民    國    95    年    6     月    30    日
                  刑事第五庭    法  官   李麗珠
以上證明與原本無異。
如不服本判決，應於判決送達後10日內，向本院提出上訴狀。
                                書記官   王麗雯
中    華    民    國    95    年    6     月    30    日
附錄本判決論罪法條：
毒品危害防制條例第10條：
施用第1級毒品者，處6月以上5年以下有期徒刑。
施用第2級毒品者，處3年以下有期徒刑。


司法院資訊處製作；財團法人民間司法改革基金會備份。
